【裁判字號】    92,簡上,23
【裁判日期】    920331
【裁判案由】    違反著作權法
【裁判全文】
臺灣高雄地方法院刑事判決                          九十二年度簡上字第二三號
    公  訴  人  臺灣高雄地方法院檢察署檢察官
    上  訴  人
    即  被  告  甲○○○
右列被告因違反著作權法案件，不服本院高雄簡易庭於民國九十一年十二月十三日所
為九十一年度簡字第一五０五號刑事簡易判決（聲請簡易處刑案號：九十一年度偵續
字第二三二號），提起上訴，本院管轄之第二審合議庭判決如左：
    主  文
上訴駁回。
    事  實
一、甲○○○明知其所持有之黃乙玲「海波浪」ＣＤ唱片，係未經著作權人亞洲哥萊
    美傳播股份有限公司所同意或授權，而由他人擅自重製之音樂著作重製物，竟仍
    基於意圖營利而交付之犯意，於民國九十一年三月五日下午七時十五分許，在高
    雄縣鳳山市○○街與信義街口，以新臺幣（下同）一百元之價格，販賣上開盜版
    音樂光碟一片予譚文川。嗣經譚文川報警處理，為警方於同日下午九時許查獲上
    情，並扣得盜版音樂光碟片八片。
二、案經亞洲哥萊美傳播股份有限公司告訴代理人譚文川訴由高雄縣政府警察鳳山分
    局移送臺灣高雄地方法院檢察署檢察官偵查起訴。
    理  由
一、本件訊據被告固坦承有賣予譚文川盜版黃乙玲「海波浪」音樂光碟片一片之事實
    ，惟矢口否認有違反著作權法之犯行，辯稱：當初我是以一百元買的，也賣他一
    百元，沒有營利的意思云云，惟查：
  (一)扣案盜版音樂光碟片八片，確係未據視聽著作權人亞洲哥萊美傳播股份有限公司
    之同意或授權，而係他人擅自重製侵害著作權之物乙節，除經被告於本院審理時
    自白不諱外，且據告訴代理人譚文川於警訊時指述綦述，並有原版錄音著作封面
    、公司執照、營利事業登記證各乙紙附卷可憑。
  (二)又被告確實有以一百元賣予譚文川盜版黃乙玲「海波浪」音樂光碟片一片之情事
    ，除經被告自白不諱外，並經告訴代理人譚文川於警訊中指述明確。
  (三)按著作權法第八十七條第二款之「意圖營利而交付」，僅須行為人以取得財產上
    利益之目的而交付即屬之，不以實際上收取之代價高於其原有成本為必要，故雖
    被告當初係以每片盜版光碟一百元之代價購入，並以一百元之代價販予譚文川，
    惟被告係基於取得該一百元之財產上利益而交付之，仍與著作權法第八十七條第
    二款之「意圖營利而交付」之構成要件該當，被告辯稱沒有營利之意圖云云，顯
    有誤會。
  (四)綜上所述，被告犯行洵堪認定。
二、核被告所為，係違反著作權法第八十七條第二款之規定，而犯同法第九十三條第
    三款之以明知為侵害著作權之物，意圖營利而交付之方法侵害他人之著作權罪。
    從而，原審審酌被告曾有前科，漠視他人著作財產權，及查獲盜版光碟片不多，
    情節非重暨其犯後態度等情狀，依刑事訴訟法第四百四十九條第一、三項、第四
    百五十條第一項、第四百五十四條第二項，著作權法第九十三條第三款、第八十
    七條第二款，刑法第十一條前段、第四十一條第一項、第三十八條第一項第二款
    、罰金罰鍰提高標準條例規定，量處被告有期徒刑二月，並諭知易科罰金折算標
    準，同時依刑法第三十八條第一項第二款，宣告沒收查獲之前揭盜版光碟片八片
    ，經核其認事用法俱無不合，量刑亦稱妥適，被告上訴意旨以前詞指摘原判決不
    當，並無可取，為無理由，應予駁回。
三、據上論斷，應依刑事訴訟法第四百五十五條之一第一項、第三項、第三百六十八
    條、第七十四條第一款，判決如主文。
本案經檢察官曾靖雅到庭執行職務。
中      華民      國      九十二      年    三    月    三十一    日
                                臺灣高雄地方法院刑事第七庭
                                  審判長  法  官   陳志銘
                                          法  官   陳信旗
                                          法  官   曾吉雄
右正本證明與原本無異。
不得上訴。
                                          書記官   唐美玲
中      華      民      國      九十二      年    四  月     二       日


司法院資訊處製作；財團法人民間司法改革基金會備份。
